【裁判字號】    97,訴,405
【裁判日期】    970530
【裁判案由】    違反毒品危害防制條例
【裁判全文】
臺灣新竹地方法院刑事判決               97年度訴字第405號
公  訴  人  臺灣新竹地方法院檢察署檢察官
被      告  甲○○
                    1號
                    （另案
上列被告因違反毒品危害防制條例案件，經檢察官提起公訴（97
年度毒偵字第798 號）後，經被告於本院準備程序中，就被訴事
實為有罪之陳述，經告知被告簡式審判程序之旨，並聽取檢察官
、被告之意見後，經本院合議庭裁定由受命法官獨任進行簡式審
判程序，本院判決如下：
    主    文
甲○○施用第一級毒品，累犯，處有期徒刑玖月。又施用第二級
毒品，累犯，處有期徒刑柒月。應執行有期徒刑壹年貳月。
    犯罪事實
一、甲○○前於民國92年間，因施用第二級毒品案件，經本院於
    92年10月16日以92年度毒聲字第756 號裁定送觀察、勒戒後
    ，認無繼續施用毒品之傾向，於93年5 月26日執行完畢釋放
    ，並由臺灣新竹地方法院檢察署檢察官以93年度毒偵緝字第
    29號為不起訴處分。又因連續施用第二級毒品案件，經本院
    竹北簡易庭於95年6月12日以95年度竹北簡字第184號判決判
    處有期徒刑5月確定，甫於96年5月18日縮刑期滿執行完畢。
    詎其仍不知悔改，於觀察、勒戒執行完畢釋放後5 年內，復
    基於施用第一級毒品海洛因之犯意，於97年3 月15日上午10
    時40分許採尿起回溯26小時內某時許，在其位於新竹縣湖口
    鄉○○村○○路○段366 巷31號住處之房間內，以將第一級
    毒品海洛因置於香煙內點燃後吸取其煙之方式，非法施用第
    一級毒品海洛因1 次；另基於施用第二級毒品甲基安非他命
    之犯意，於97年3 月15日上午10時40分許採尿起回溯96小時
    內某時許，在其位於新竹縣湖口鄉○○村○○路○段366 巷
    31號住處之房間內，以將第二級毒品甲基安非他命置於玻璃
    球吸食器內燒烤後吸取其煙之方式，非法施用第二級毒品甲
    基安非他命1次。嗣因另案通緝，為警於97年3月14日晚間10
    時30分許在上開住處查獲，經同意採尿送驗後呈安非他命、
    甲基安非他命及嗎啡、可待因等陽性反應後，始查悉上情。
二、案經新竹市警察局移送臺灣新竹地方法院檢察署檢察官偵查
    起訴。
    理    由
一、程序部分：
    按除被告所犯為死刑、無期徒刑、最輕本刑為3 年以上有期
    徒刑之罪或高等法院管轄第一審案件者外，於前條第1 項程
    序進行中，被告先就被訴事實為有罪之陳述時，審判長得告
    知被告簡式審判程序之旨，並聽取當事人、代理人、辯護人
    及輔佐人之意見後，裁定進行簡式審判程序，刑事訴訟法第
    273條之1第1 項定有明文。本件被告甲○○所犯係死刑、無
    期徒刑、最輕本刑為3 年以上有期徒刑以外之罪，其於準備
    程序中就被訴事實為有罪之陳述，經告知簡式審判程序之旨
    ，並聽取公訴人及被告之意見後，本院合議庭認為適宜而裁
    定由受命法官獨任進行簡式審判程序，合先敘明。
二、認定被告甲○○犯行所憑之各項證據：
（一）被告甲○○對於上開犯行，迭於警詢中及本院準備、簡式
      審判程序時均坦承不諱。其稱：伊於97年3 月15日上午10
      時40分許採尿起回溯26小時內某時，在其位於新竹縣湖口
      鄉○○村○○路○段366 巷31號住處內，以將第一級毒品
      海洛因置於香煙內點燃後吸取其煙之方式，非法施用第一
      級毒品海洛因1次；又於97年3月15日上午10時40分許採尿
      起回溯96小時內某時，在其位於新竹縣湖口鄉○○村○○
      路○段366 巷31號住處房間內，以將第二級毒品甲基安非
      他命置於玻璃球吸食器內燒烤後吸取其煙之方式，非法施
      用第二級毒品甲基安非他命1次等語（見偵查卷第4頁，本
      院卷第11頁背面、第17至19頁）。
（二）臺灣尖端先進生技醫藥股份有限公司97年3 月28日濫用藥
      物檢驗報告（報告序號：竹偵三－1 號）暨新竹市警察局
      刑警大隊偵三隊毒品案件尿液送驗受檢人真實姓名代號對
      照表各1 份（見偵查卷第6、7頁）在卷足參：對於被告甲
      ○○於97年3月15日上午10時40分許在警局所親採封緘之
      尿液（尿液編號：F－028號），經送臺灣尖端先進生技醫
      藥股份有限公司以氣相層析質譜儀分析法檢驗後，確呈安
      非他命類及鴉片類陽性反應，其中安非他命、甲基安非他
      命濃度分別為2400ng/ml、7400ng/ml，各逾閾值濃度（均
      為500ng/ml）4倍、14倍有餘，而嗎啡、海洛因濃度分別
      為3050ng/ml、470ng/ml，各逾閾值濃度（均為300ng/ml
      ）10倍、1倍有餘，是被告甲○○於97年3月15日上午10時
      40 分許採尿起回溯26、96小時內某時，應有施用第一級
      毒品海洛因、第二級毒品甲基安非他命各1次之犯行，且
      核與其於警詢及本院準備、簡式審判程序所為之供述相符
      。
（三）甲○○前於92年間，因施用第二級毒品案件，經本院於92
      年10月16日以92年度毒聲字第756 號裁定送觀察、勒戒後
      ，認無繼續施用毒品之傾向，於93年5 月26日執行完畢釋
      放，並由臺灣新竹地方法院檢察署檢察官以93年度毒偵緝
      字第29號為不起訴處分等情，有臺灣高等法院被告前案紀
      錄表1 份附卷足資參佐。其於前開觀察、勒戒執行完畢釋
      放後5 年內，再犯本件施用毒品之犯行，依毒品危害防制
      條例第23條第2項規定，本院自應予以審理。
（四）綜上，本件被告甲○○犯行明確，應依法予以論科。
三、又被告甲○○所犯施用第二級毒品犯行部分，聲請人認被告
    甲○○係施用第二級毒品安非他命。惟安非他命、甲基安非
    他命固同屬安非他命類之中樞神經興奮劑，且俗名通常互為
    混用，惟二者究屬不同之第二級毒品，並以甲基安非他命目
    前國內濫用最為嚴重。而施用甲基安非他命之代謝最先是去
    N-甲基（N-deme thylation）形成安非他命，而施用甲基安
    非他命後，在正常尿液PH值情況下，24小時內，有43％服用
    劑量以甲基安非他命原態排出；另施用安非他命後24小時內
    ，有30％以安非他命原態排出，20％經去氮基作用及氧化作
    用形成苯甲酸，2 ％經反應形成Norephedrine（參照行政院
    衛生署出版「物質濫用」、「常見濫用藥物檢驗方法彙編」
    所載）。施用安非他命後，其尿液不致檢出甲基安非他命陽
    性反應，而施用甲基安非他命後，其尿液可檢出甲基安非他
    命和其代謝物安非他命成分，有行政院衛生署管制藥品管理
    局93年11月2日管檢字第0930010499號函影本1份在卷可參。
    是尿液經檢驗出甲基安非他命陽性，係被告甲○○施用甲基
    安非他命後以甲基安非他命原態排出者；而檢驗出安非他命
    陽性部分，乃施用甲基安非他命、安非他命均可檢驗出安非
    他命陽性反應。則由本件被告甲○○尿液經檢驗結果，呈甲
    基安非他命陽性反應，足以認定被告甲○○係施用甲基安非
    他命，而非安非他命。是公訴人就此部分記載為安非他命，
    應予更正。
四、按海洛因、甲基安非他命係毒品危害防制條例第2條第2項第
    1款、第2款所定之第一級毒品、第二級毒品，不得非法施用
    。是以：
（一）核被告甲○○於97年3 月15日上午10時40分許採尿起回溯
      26、96小時內某時，分別施用第一級毒品海洛因、第二級
      毒品甲基安非他命各1 次之犯行，係犯毒品危害防制條例
      第10條第1項、第2項之施用第一、二級毒品罪。
（二）被告甲○○持有第一級毒品海洛因及第二級毒品甲基安非
      他命後，進而施用，其持有之低度行為應為施用之高度行
      為所吸收，不另論以持有第一、二級毒品罪。
（三）被告甲○○因連續施用第二級毒品案件，經本院竹北簡易
      庭於95年6月12日以95年度竹北簡字第184號判決判處有期
      徒刑5月確定，甫於96年5月18日縮刑期滿執行完畢等情，
      有臺灣高等法院被告前案紀錄表、臺灣新竹地方法院檢察
      署刑案資料查註紀錄表各1 份在卷可按，其受有期徒刑之
      執行完畢，5 年以內故意再犯本件有期徒刑以上之罪，均
      為累犯，依法均加重其刑。
（四）爰審酌被告甲○○有前開犯罪事實所載施用毒品之前案紀
      錄，竟仍不知戒惕，再度違犯本件毒品危害防制條例第10
      條第1項、第2項之罪，無視於毒品對於自身健康之戕害及
      國家對於杜絕毒品犯罪之禁令；其犯罪之動機、目的單純
      ；又施用毒品係自戕行為，犯罪手段平和，亦未因此而危
      害他人，所生損害非大；再考之其於犯後坦承犯行，態度
      良好，並參諸施用毒品者均有相當程度之成癮性及心理依
      賴，其犯罪心態與一般刑事犯罪之本質並不相同，應側重
      以適當之醫學治療及心理矯治處遇為宜等一切情狀，爰分
      別量處如主文所示之刑，併定其應執行之刑，以示懲儆。
據上論斷，應依刑事訴訟法第273條之1第1項、第299條第1 項前
段，毒品危害防制條例第10條第1項、第2項，刑法第11條第1 項
前段、第47條第1項、第51條第5款，判決如主文。
本案經檢察官魏廷勳到庭執行職務
中    華    民    國    97    年    5    月    30     日
                  臺灣新竹地方法院刑事第四庭
                              法  官  劉兆菊
以上正本證明與原本無異。
如不服本判決應於收受本判決後10日內向本院提出上訴書狀，上
訴書狀應敘述具體理由。上訴書狀未敘述上訴理由者，應於上訴
期間屆滿後20日內補提理由書狀於本院「切勿逕送上級法院」。
中    華    民    國    97    年    5    月    30     日
                              書記官  蕭汝芳
附錄論罪科刑法條：
毒品危害防制條例第10條
施用第一級毒品者，處6月以上5年以下有期徒刑。
施用第二級毒品者，處3年以下有期徒刑。


司法院資訊處製作；財團法人民間司法改革基金會備份。
